臺灣屏東地方法院民事裁定　　　　　　　96年度小上字第15號
上　訴　人　甲○○○
　　　　　　乙○○
被上訴人　　新光行銷股份有限公司
法定代理人　李明新
訴訟代理人　魏大千
上列當事人間請求清償債務事件，上訴人對於中華民國96年4 月
30日本院潮州簡易庭96年度潮小字第365 號第一審判決提起上訴
，本院裁定如下：
    主  文
上訴駁回。
第二審訴訟費用新台幣壹仟伍佰元由上訴人負擔。
    理  由
一、按對於小額程序之第一審裁判之上訴，非以其違背法令為理
    由，不得為之，民事訴訟法第 436 條之 24 第 2 項定有明
    文。所謂判決違背法令係指判決不適用法規或適用不當者而
    言。且依同法第 436 條之 25 規定，上訴狀應記載上訴理
    由，並表明原判決所違背之法令及其具體內容，以及依訴訟
    資料可認為原判決有違背法令之具體事實，上訴狀或理由書
    如未依此項方法表明者，即難認為已對小額訴訟第一審判決
    之違背法令有具體之指摘，又上訴理由如僅引用原審判決時
    之攻擊防禦方法作為上訴理由，應認為未對原審判決有何具
    體之指摘，不得謂已合法表明上訴理由，其上訴均難認為合
    法。
二、本件上訴人係對於小額訴訟之第一審判決提起上訴，核其上
    訴理由狀所載仍一再指陳：(一)被上訴人並非銀行，不得經營
    金錢信託業務，且被上訴人明知訴外人巔峰電信股份有限公
    司（下稱巔峰公司）意圖為其不法所有，以節費方案詐欺客
    戶。又被上訴人與巔峰公司係通謀虛偽簽訂「金錢信託契約
    」，以被上訴人負責監督巔峰公司資金利用為號召，取信消
    費者，使上訴人誤信並購買該電信服務產品，且巔峰公司現
    因被上訴人不履行上開金錢信託契約，妥善監督巔峰公司財
    務狀況致已宣告倒閉，系爭貸款係被上訴人為詐欺而放款，
    依民法第180 條第4 款為自然債務，上訴人自無義務還錢等
    語。(二)被上訴人違反銀行法第125 條、第33條、第34條之規
    定，其母公司新光銀行違反電腦處理個人資料保護法第6 條
    、第18條第1 款及第3 條第9 款之規定，二公司職員應依刑
    法第28條共犯論罪，二公司與其職員依民法第184 條第1 、
    2 項、第188 條第1 項應連帶賠償上訴人10萬元，並主張與
    被上訴人上開債權抵銷等語，上開理由業於一審中主張，惟
    其並未具體指出原審判決有如何違背法令情事，更未指明原
    審判決所違反之法令條項或其內容以及依訴訟資料有何判決
    違背法令之具體事實，參諸前開說明，自不得謂已合法表明
    上訴理由，從而本件上訴，顯難認為合法，應予駁回。
三、依民事訴訟法第 436 條之 32 第 2 項、第 444 條第 1 項
    前段、第 95 條、第 78 條，裁定如主文。
中　　華　　民　　國　　96　　年　　8 　　月　　3 　　日
                  民事第二庭    審判長法　官　阮世賢
                                      法　官　林孟和
                                      法　官　吳思怡
以上為正本係照原本作成
本裁定不得抗告。
中　　華　　民　　國　　96　　年　　8 　　月　　3 　　日
                                      書記官　王秋淑
